【裁判字號】    89,訴,1858
【裁判日期】    890927
【裁判案由】    違反著作權法
【裁判全文】
臺灣高雄地方法院刑事判決                        八十九年度訴字第一八五八號
    公  訴  人  臺灣高雄地方法院檢察署檢察官
    被      告  甲○○
右列被告因違反著作權法案件，經檢察官提起公訴（八十九年度偵字第一三四０九號
），本院判決如左：
    主  文
甲○○連續以明知為侵害著作權之物，意圖營利而交付之方法侵害他人之著作權，處
有期徒刑肆月，如易科罰金，以參佰元折算壹日。
扣案如附表所示之盜版音樂ＣＤ光碟片共肆佰參拾參片，均沒收。
    事  實
一、甲○○明知其所有如附表所示之音樂光碟片，係未經如附表所示錄音著作財產權
    人之同意，而擅自重製著作權人享有著作權之如附表所示歌曲之盜版音樂ＣＤ光
    碟片，竟意圖營利，於八十九年五月二十六日，在高雄市○○區○○路四五八號
    前擺設攤位，以不詳之價格，連續二次販賣予不特定之人並交付之。嗣於同日晚
    間八時三十分許，經警會同如附表所示告訴人之代理人乙○○前往上址埋伏後發
    現其有二次販賣行為後，上前當場查獲，並扣得如附表所示之盜版音樂ＣＤ光碟
    片共計四百三十三片。
二、案經如附表所示之告訴人訴由高雄市政府警察局三民第一分局移送臺灣高雄地方
    法院檢察署檢察官偵查起訴。
    理  由
一、訊據被告甲○○矢口否認犯行，辯稱：該攤位並非其所經營，當時帶小孩在旁邊
    撈魚蝦，有一位老先生拿盜版音樂ＣＤ光碟片走過來問唱片是否能聽，其答稱不
    知道，警察就將其逮捕云云。經查，右揭犯罪事實，業據告訴代理人乙○○指訴
    ：其接獲檢舉後會同警員至被告攤位前觀察，看見顧客和被告交易，顧客挑了一
    片ＣＤ後就將錢交與被告，被告將ＣＤ交與顧客，警察才上前抓人等語；此外，
    並有扣案如附表所示之盜版音樂ＣＤ光碟片共計四百三十三片，及告訴人等人之
    著作權權利證明書在卷可佐。證人即查獲本件之員警曾雄潮亦於偵查中到庭證稱
    ：當晚七點多到達現場，先站在被告旁邊的攤位，看到有一人來與被告講話，講
    一講就拿ＣＤ走了，被告站在攤位後面，如有客人來，就走到攤位前，被告都是
    偷偷注意攤位，之後又有一客人來，被告又走到攤位前交談，第二個客人有拿到
    盜版音樂ＣＤ光碟片，我們即上前抓到被告，因夜市人多，買盜版音樂ＣＤ光碟
    片之人逃走了等語。證人即查獲本件之另名員警蕭穎聰亦於本院審理中到庭證稱
    ：本案我和曾雄潮一起到現場，到現場之後我們確實是看見有一位顧客在攤位上
    拿了一片盜版ＣＤ上去與被告交談，我們才上前抓人的，是有事先觀察的，不是
    去就抓人的，買的那個人因夜市人很多被他趁亂逃走了。綜上告訴代理人及二位
    證人之證詞可證被告所辯顯係卸責之詞，不足採信，其犯行，事證明確，洵堪認
    定。
二、核被告所為係犯著作權法第九十三條第三款、第八十七條第二款之明知為侵害著
    作權之物意圖營利而交付罪。公訴人雖認被告係犯著作權法第九十四條之以犯同
    法第九十三條第三款、第八十七條第二款之明知為侵害著作權之物意圖營利而交
    付為常業罪，惟查本件扣案之盜版音樂ＣＤ光碟片雖有四百三十三片，其數量雖
    非少，但尚未到達鉅量之程度，而依告訴人代理人及二位證人之證詞則僅能證明
    被告有於當天賣出二片之犯行，餘則不能證明，尚無證據足證被告係以侵害著作
    權為常業，公訴人起訴法條尚有未洽，因二罪社會基本事實相同，應予變更起訴
    法條。被告二次販賣予他人之犯行，時間緊接，觸犯構成要件相同之罪名，顯係
    基於概括犯意反覆為之，為連續犯，應論以一罪並加重其刑。其附表十二項所示
    之犯行，以一行為侵害三著作權人之著作為想像競合犯，應從一重處斷。茲審酌
    被告犯後猶否認犯行，態度不佳，貪圖個人不法利益，即侵害他人智慧財產權，
    販售期間不長，數量尚非鉅，及其圖利而犯罪之動機、目的等一切情狀，爰量處
    如主文所示之刑，並諭知如易科罰金之折算標準。扣案如附表所示之盜版音樂Ｃ
    Ｄ光碟片共四百三十三片，係被告所有供犯罪所用之物，業據告訴人代理人及證
    人二人指述及證述在卷，應依刑法第三十八條第一項第二款之規定，宣告沒收。
據上論斷，應依刑事訴訟法第二百九十九條第一項前段、第三百條，著作權法第八十
七條第二款、第九十三條第三款，刑法第十一條前段、第五十六條、第五十五條、第
三十八條第一項第二款，罰金罰鍰提高標準條例第二條，判決如主文。
中      華      民      國    八十九    年      九      月    二十七    日
                                  臺灣高雄地方法院刑事第一庭
                                      法  官  郭文通
右正本證明與原本無異。
如不服本判決，應於判決送達後十日內，向本院提出上訴狀。
                                      書記官  黃國忠
中      華      民      國    八十九    年      九      月    二十七    日
附錄本判決論罪科刑主要法條：
著作權法第八十七條第二款：
有下列情形之一者，除本法另有規定外，視為侵害著作權或製版權：
二、明知為侵害著作權或製版權之物，而散布或意圖散布而陳列或持有或意圖營利而
    交付者。
著作權法第九十三條第三款：
有下列情形之一者，處二年以下有期徒刑，得併科新臺幣十萬元以下罰金：
三、以第八十七條各款方法之一侵害他人之著作權者。
附表：
    著作財產權人                    錄音著作名稱     種類         數量
一、滾石國際音樂股份有限公司      彭靖惠解套等       光碟片     八十一片
二、上華國際企業股份有限公司      熊天平我都在乎等   光碟片     五十五片
三、福茂唱片音樂股份有限公司      蘇永康蘇情時間等   光碟片     二十五片
四、科藝百代股份有限公司          林憶蓮盼你在此     光碟片     四十六片
五、博德曼股份有限公司            吳宗憲脫離軌道等   光碟片     四十九片
六、豐華唱片股份有限公司          張惠妹歌聲妹影等   光碟片     二十一片
七、新力哥倫比亞音樂股份有限公司  林志炫單身情歌等   光碟片     五十四片
八、環球國際唱片股份有限公司      蔡依林DON'T STOP   光碟片     四十七片
九、華納國際音樂股份有限公司      鄭秀文去愛吧等     光碟片     十一片
十、艾迴股份有限公司              沙力寶貝等         光碟片     六片
十一、魔岩唱片股份有限公司        超級男孩振翅高飛等 光碟片     十五片
十二、最新流行合輯奇蹟                               光碟片     二十三片
（科藝百代股份有限公司          奇績）
（環球國際唱片股份有限公司       DON'T STOP）
（華納國際音樂股份有限公司      旅途    ）


司法院資訊處製作；財團法人民間司法改革基金會備份。
